# 其他应收账款中借给关联方的借款在现金流量表的反应

提问人：胖胖虎 时间：2012-04-05 09:57:25
在其他应收款中核算，公司借给关联方的的借款在现金流量表中该在哪里反应？

回答人：chenyiwei
这个问题前两天在本版面上有讨论，你可以搜索一下。 我个人认为，是否收取利息，并不是区分属于经营活动还是投资／筹资活动的恰当标准。